【裁判字號】    89,交聲,145
【裁判日期】    890831
【裁判案由】    違反道路交通管理處罰條例聲明異議
【裁判全文】
臺灣臺北地方法院交通事件裁定                    八十九年度交聲字第一四五號
    異議人即
    受處分人  甲○○
右列受處分人因違反道路交通管理處罰條例案件，對於臺北市交通事件裁決所八十九
年二月一日所為之處分( 原處分案號：北市交車字第22-18195號及第00-00000號 )聲
明異議，本院裁定如左：
        主      文
異議駁回。
        理      由
一、按汽車停車時應依車輛順行方向緊靠道路右側，道路交通安全規則第一百十二條
    第一項第十款前段定有明文。汽車駕駛人不依順行方向停車者，處新臺幣( 下同
     )六百元以上一千二百元以下罰鍰，道路交通管理處罰條例第五十六條第一項第
    六款定有明文。
二、本件受處分人即異議人甲○○於八十八年九月十五日下午二時十三分許及同年月
    十八日下午一時二分許，先後兩次將其所駕駛之車牌RA-8852 號自用小客車，在
    臺北縣三峽鎮○○路未依順行方向停車，為臺北縣警察局三峽交通分隊執勤員警
    當場以拍照方式採證，並以受處分人先後兩次有違反前揭道路交通管理處罰條例
    第五十六條第一項第六款規定之行為而分別掣單( 北縣警峽違字第18195 號及第
    18430 號 )舉發。嗣將舉發通知單分別送達於受處分人後，受處分人於應到案日
    期( 八十八年十二月廿二日 )前向原處分機關申訴，經原處分機關函請舉發單位
    調查結果，仍認受處分人有前開兩次違規行為。原處分機關乃依道路交通管理處
    罰條例第五十六條第一項第六款規定，於八十九年二月一日分別從輕裁處異議人
    罰鍰各六百元( 合計一千二百元 )。
三、訊據受處分人固不否認曾於前揭時地兩次將其所駕駛之車牌RA-8852 號自用小客
    車，以車頭朝向人行道( 車尾朝向光明路 )而未依順行方向緊靠道路右側停車，
    惟矢口否認有任何違反道路交通管理處罰條例規定之行為，辯稱略以「該路段並
    未禁止停車，本人停車亦未阻礙交通。該路段所有車輛之停車方式，多年來均與
    本人停車方式相同。何況在路邊停車未妨礙交通即已合乎在道路右側停車之標準
    」云云。經查：受處分人於前開時間兩次將其所駕駛之車牌RA-8852 號自用小客
    車在前述地點未緊靠道路右側依順行方向停車之違規事實，有採證相片兩張在卷
    足資佐證。依卷附兩張採證相片影像所示，清晰可見該輛車牌RA-8852 號自用小
    客車係以車頭朝向人行道( 車尾朝向光明路 )而未依道路車輛順行方向緊靠道路
    右側停放。受處分人既係領有駕駛執照之駕駛人，其就「道路交通安全規則」第
    一百十二條第一項第十款「汽車停車時應依車輛順行方向緊靠道路右側」之規定
    ，自應知之甚稔。是其所辯無非係卸責之詞，不足採信。本件受處分人違規停車
    之事證明確，從而原處分機關依道路交通管理處罰條例第五十六條第一項第六款
    規定從輕裁處受處分人罰鍰六百元，核無違誤，本件受處分人之異議為無理由，
    自應將其異議駁回。
據上論斷，應依道路交通案件處理辦法第十九條，裁定如主文。
中      華      民      國    八  十  九    年     八     月    卅一    日
                             臺灣臺北地方法院交通法庭
                                      法  官  鍾      華
右正本證明與原本無異
如不服本裁定應於送達後五日內向本院提出抗告狀
                                      書記官  黃  繡  琴
中      華      民      國    八  十  九    年     九     月      一    日


司法院資訊處製作；財團法人民間司法改革基金會備份。
